臺灣臺南地方法院臺南簡易庭民事判決
111年度南小字第1248號
原      告  裕邦信用管理顧問股份有限公司

法定代理人  陳載霆
訴訟代理人  江雅鳳
複  代理人  林良一
被      告  黃柏蒼

上列當事人間給付電信費事件，於中華民國111年9月29日言詞辯
論終結，本院判決如下：   
    主  文
一、原告之訴駁回。
二、訴訟費用新臺幣1,000元由原告負擔。
    事實及理由
一、按訴狀送達後，原告不得將原訴變更或追加他訴，但擴張或
    減縮應受判決事項之聲明者，不在此限，民事訴訟法第255
    條第1項第3款定有明文。本件原告起訴時原聲明請求被告應
    給付原告新臺幣（下同）13,259元（包含電信費3,841元、
    提前終止契約之應付補償金9,418元）及自起訴狀繕本送達
    翌日起至清償日止，按年息百分之五計算之利息。嗣被告於
    民國（下同）111年9月16日具狀，並於111年9月29日言詞辯
    論期日當庭為時效抗辯，原告乃減縮聲明為請求被告給付原
    告9,418元（即應付補償金部分），核係減縮應受判決事項
    之聲明，依上規定，尚無不合。
二、原告主張：
　㈠被告於民國106年4月18日向台灣之星電信股份有限公司（下
    稱台灣之星公司）申請租用門號0000000000號之行動電話服
    務，雙方簽立第三代行動通信/行動寬頻業務申請書、號碼
    可攜服務申請書、「4G_2元_899專案_30M」專案同意書（下
    稱系爭行動通信業務服務契約），約定被告應連續使用電信
    服務至少30個月，如提前終止，願賠償「終端設備補貼款11
    ,000元，計算方式為：終端設備補貼款×(提前終止時綁約未
    到期日/綁約總日數）（採四捨五入至整數位）。」、「電
    信優惠補貼款399元/每月，共計30個月，計算方方式為：已
    享電信優惠補貼款總額×(提前終止時綁約未到期日/綁約總
    日數）（採四捨五入至整數位）。」。
　㈡詎被告自107年4月22日起未依約繳納電信費用，並積欠電信
    費3,841元、補償金9,418元未給付（補償金金額及計算式詳
    如附表）。嗣台灣之星公司於111年4月7日將上開債權讓與
    原告，並依法通知被告，原告已合法受讓該債權，依系爭行
    動通信業務服務契約及債權讓與法律關係，請求被告如數給
    付上開補償金9,418元等語。並聲明：被告應給付原告1萬04
    67元。
三、被告則以：本件請求權已經罹於2年之短期時效，伊得拒絕
    給付，原告請求無理由等語，資為抗辯。並聲明：原告之訴
    駁回。
四、得心證之理由：
  ㈠原告上開主張被告申請行動電話使用，未給付提前終止契約
    應付補償金乙節，業據其提出與所述相符之債權讓與通知書
    、債權讓與證明書、台灣之星繳費通知單、第三代行動通信
    /行動寬頻業務申請書、號碼可攜服務申請書、「4G_2元_89
    9專案_30M」專案同意書等件為證(本院卷20至31頁)，堪認
    該部分事實為真。
  ㈡被告抗辯本件請求權已經罹於時效而消滅等語。按商人供給
    商品之代價請求權，因2年間不行使而消滅，民法第127條第
    8款定有明文。電信服務為電信業者提供之商品，而電話費
    為其提供商品之代價，審酌電信服務商品屬日常頻繁之交易
    ，且有促從速確定必要性，且現今社會無線通信業務蓬勃發
    展，此類債權應有從速促其確定之必要性，應認電信業所提
    供之「電信服務」亦為民法第127條第8款所稱之「商品」，
    而有民法第127條第8款2年短期時效之適用；次按時效完成
    後，債務人得拒絕給付。
　㈢原告雖主張提前終止契約應付之補償金9,418元屬違約金性質
    ，不適用上開2年時效規定。然查，關於系爭款項，依系爭
    行動通信業務服務契約及繳款通知書等資料均稱為「終端設
    備補貼款」、「電信優惠補貼款」（本院卷22至23、29至31
    頁），又參酌台灣之星「4G_2元_899專案_30M」專案同意書
    之具體內容，被告簽定系爭契約時，約定綁約30個月（綁約
    期間為106年4月18日至108年10月17日止），每個月月租費
    為899元，並依原告使用服務（如網內外語音通話、簡訊、
    上網傳輸量），依照系爭契約之費率收費；且簽約時，被告
    應先專案預繳7,000元（預繳金額則分期抵扣月租費）。另
    合約之中終端設備補貼款部分，即台灣之星則同意銷售店點
    先提供自行銷售之特定手機商品予被告，此後台灣之星再給
    予銷售店點終端設備補貼款11,000元（即手機補貼款），且
    按月給予被告399元之月租費減免金額之電信優惠補貼款。
    倘若被告於原合約期限30個月內提前終止時，則應依系爭契
    約約定之計算方式，分別計算「終端設備補貼款」、「電信
    優惠補貼款」各應賠付之補償金。故依系爭契約之約定內容
    可知，被告申辦門號時，係以持續使用門號一定期間（即綁
    約）之承諾，取得月租費減免優惠或專案商品之所有權，該
    補貼款實係減免電信費差額或電信設備優惠價差，實質上應
    屬電信公司販售商品之代價；而提前解約應賠付之補償金金
    額，乃係針對電信公司已提供之前述補貼款依契約約定比例
    加以計算，本質上自應與月租費、商品價金等同視之，故仍
    屬電信公司販售商品之代價，非屬違約金性質，而有民法第
    127條第8款所規定2年短期時效之適用。本件依原告主張被
    告僅使用台灣之星之電信服務至107年4月22日，應依約賠付
    如附表所示之補償金共計9,418元，原告最遲應於109年4月2
    1日前起訴，然原告遲至110年8月5日方提起本訴，復未主張
    有何中斷時效之事由，其受讓系爭補償款債權請求權應已罹
    於時效。被告抗辯本件請求權已經時效消滅而拒絕給付，應
    屬可採。
五、綜上所述，原告依電信契約及債權讓與之法律關係，請求被
    告應給付9,481元，為無理由，應予駁回。又本件事證已臻
    明確，兩造其餘之攻擊或防禦方法及未經援用之證據，經本
    院斟酌後，認為均不足以影響本判決之結果，爰不逐一詳予
    論駁，併予敘明。　　
六、末按訴訟費用，由敗訴之當事人負擔；法院為終局判決時，
    應依職權為訴訟費用之裁判，民事訴訟法第78條、第87條第
    1項分別定有明文。經核本件訴訟費用為1,000元，依上開規
    定，自應由敗訴之原告負擔。
七、據上論結，本件原告之訴為無理由，依民事訴訟法第436條
    第2項、第78條、第87條第1項，判決如主文。

中　　華　　民　　國　　111 　年　　10　　月　　13　　日
                  臺灣臺南地方法院臺南簡易庭
                                  法  官　侯明正
以上正本證明與原本無異。
如不服本判決，應判決送達後20日內，向本院提出上訴狀並表明
上訴理由(須附繕本)。如委任律師提起上訴者，應一併繳納上訴
審裁判費。 
中　　華　　民　　國　　111 　年　　10　　月　　13　　日
                                  書記官  陳惠萍
　　　　　　　　　　　　　　　　　
附表：
名稱 金額（元） 計算式 終端設備補貼款 6,530元 門號：0000000000 合約期間：民國106年4月18日至108年10月17日，共計913天 使用期間：自民國106年4月18日起至107年4月22日止，共計371天。 合約期間剩餘比例為59.36%。 專案補償款為新臺幣11,000元整，依專案同意書約定補償金計算方式：11,000×59.36%，即新臺幣6,530元整。 電信優惠補貼款 2,888元 門號：0000000000 依合約内容之計算方式為：已享電信專案補貼款×(提前終止時合約未到期日數/綁約總日數）。 使用期間：自民國106年4月18日起至107年4月22日止，共計371天。 已享電信專案補貼款；399×12.19(按月計費之已使用月份數），即新臺幣4,864元整。 故電信優惠補貼款：4,864×(913-371)/913，為新臺幣2,888元整。